# 请教陈老师：关于资产负债表日后股利分配的处理

提问人：ChrisLHZhang 时间：2015-03-30 18:29:33
对于非上市的国内公司，资产负债表日后、报告日之前，董事会批准的股利分配方案，除了在期后事项中披露，可以在资产负债表和所有者权益变动表中加入“拟分配现金股利”单独反映么？ 根据香港公司法的要求，香港准则报告会这样处理，但国内报告通常没有。
因出于某种用途，股东觉得只在期后事项中体现不够，一定要在B/S中看到。个人觉得问题也不大，也没有误导报表使用者。其实报表使用者主要是两个股东。
想请教陈老师的看法。谢谢！

回答人：chenyiwei
对于声明“遵循了企业会计准则”的财务报表，不应当将拟分配的现金股利作为资产负债表日后调整事项，仅可在附注中披露，如确有必要可在“未分配利润”项目下增设“其中：资产负债表日后已宣告分派的现金股利”项目予以反映。股东权益变动表中不列示其变动数。如果是特殊编制基础的财务报表则另当别论。